臺灣臺北地方法院小額民事判決
110年度勞小字第105號
原      告  黃姿雲  

被      告  天齡實業有限公司

法定代理人  蕭景升  

上列當事人間請求損害賠償事件，本院於民國110年12月22日言
詞辯論終結，判決如下：
    主  文
原告之訴駁回。
訴訟費用新臺幣壹仟元由原告負擔。
    事實及理由
一、原告起訴主張：原告於民國110年3月27日向被告應徵臺灣金
    融研訓院大樓之晚班清潔人員，經面試後，被告通知原告於
    110年3月29日報到上班。詎被告於110年4月7日告知原告因
    臺灣金融研訓院襄理要求更換清潔人員，並稱「理由不給問
    」，要求原告隔日不用再到班，惟被告未告知原告解僱事由
    ，已屬不當解雇，亦不符合解僱之最後手段性原則。又原告
    在職期間遭受職場罷凌，被幹部一再怒吼，又不能和外籍勞
    工以英語打招呼，否則會遭被告幹部霸凌稱「你很會繞英文
    是不是」，是原告因受被告不當解僱，且遭受霸凌，自得向
    被告請求精神慰撫金新臺幣（下同）10萬元。爰依侵權行為
    法律關係，提起本訴。並聲明：被告應給付原告10萬元。
二、被告則以：被告承攬霖園維護管理公司（下稱霖園公司）於
    臺灣金融研訓院大樓清潔維護工程，並於110年3月29日進駐
    ，委由被告副理黃炳魁訓練及管理清潔人員。而原告於110
    年3月29日到職，經被告指派至該處提供勞務，兩造簽立員
    工守則及僱用契約（下稱系爭契約）。嗣原告因清潔動作太
    慢、責任範圍髒亂、屢次糾正未獲改善等原因，致被告接獲
    霖園公司客訴達三次以上，被告乃依系爭契約第5條第1款約
    定，於110年4月6日終止兩造間勞動契約。並聲明：原告之
    訴駁回。
三、得心證之理由：
　㈠按因故意或過失，不法侵害他人之權利者，負損害賠償責任
    ；不法侵害他人之身體、健康、名譽、自由、信用、隱私、
    貞操，或不法侵害其他人格法益而情節重大者，被害人雖非
    財產上之損害，亦得請求賠償相當之金額，民法第184條第1
    項前段、第195條第1項固有明定。次按當事人主張有利於己
    之事實者，就其事實有舉證之責任，民事訴訟法第277條前
    段亦有明文規定。本件原告主張被告有侵權行為之情，既經
    被告否認，依前開說明，原告應舉證被告有故意或過失不法
    侵害其權利，且不法行為與其所受損害間有相當因果關係，
    方能成立。又損害賠償之債，以有損害之發生及有責任原因
    之事實，並二者之間有相當因果關係為其成立要件，故原告
    所主張損害賠償之債，如不合於此項成立要件，即難謂有損
    害賠償請求權存在，即侵權行為損害賠償責任係以填補「損
    害」為目的，必以有可歸責行為及損害結果發生之事實存在
    ，且二者間具有相當因果關係為成立要件。倘無損害之發生
    ，雖行為違法或違反契約義務，均不生賠償損害之問題。
　㈡經查，原告固主張遭被告不當解僱，且被告解僱違反解僱最
    後手段性原則，請求被告損害賠償等語，惟原告並未指明究
    竟有何權利或人格法益遭被告不法侵害，原告既未具體說明
    ，顯與前開法條規定得請求非財產上損害賠償之要件不符，
    本院自無法對原告之主張為有利之認定，是原告本件請求，
    尚乏所據。退步言之，依兩造間簽立之系爭契約第1條、第5
    條第1款分別約定：「新進員工以三個月為試用期間。」、
    「本公司人員有下列情形者予以解僱處分，被解僱者不得要
    求資遣費：1、客訴紀錄達三次且遭客戶要求撤換清潔人員
    者。」，此有系爭契約1份在卷可憑（見卷第111頁），而本
    件依原告起訴狀之記載，其於110年3月29日到職，於同年4
    月7日遭解僱（見卷第11頁），則原告尚在試用期乙節堪以
    認定，而於試用期間兩造本得隨時通知對方終止勞動契約，
    是被告經評估原告於試用期間內表現未能符合預期，故向原
    告為終止契約之意思表示，難認係故意或過失侵害原告之權
    利；況被告抗辯原告任職期間遭客戶客訴，並提出通訊軟體
    LINE對話紀錄1紙為證（見卷第123頁），益證被告終止勞動
    契約之行為應非故意、過失之不法行為。
四、綜上，原告依據侵權行為法律關係請求被告給付精神慰撫金
    10萬元，為無理由，應予駁回。
五、至原告請求本院傳喚霖園公司物業主管，待證事實為證明臺
    灣金融研訓院並無襄理及原告是否得罪被告公司幹部而遭解
    僱云云，惟原告並未具體指明其何權利受有損害，已如前述
    ，堪認原告此部分調查證據之聲請並無必要，附此敘明。本
    件事證已臻明確，兩造其餘攻擊防禦方法及證據，核與判決
    之結果不生影響，爰不一一論列，併此敘明。
六、訴訟費用負擔之依據：民事訴訟法第78條。 　　
中　　華　　民　　國　　111 　 年　　1　　月　 　7　  日
                  勞動法庭      法　官　陳威帆
以上正本係照原本作成。
如不服本判決，須以違背法令為理由，於判決送達後20日內向本
院提出上訴狀（應按他造當事人之人數附繕本），上訴狀內應記
載表明原判決所違背之法令及其具體內容、依訴訟資料可認為原
判決有違背法令之具體事實者。如委任律師提起上訴者，應一併
繳納上訴審裁判費。
中　　華　　民　　國　　111  　年　　1　　月　 　7  　日
                                書記官　黃文芳
附表：訴訟費用明細
項        目             金   額（新臺幣）       備註
第一審裁判費                1,000 元
合        計                1,000 元